臺灣高雄地方法院刑事裁定
111年度單禁沒字第405號
聲  請  人  臺灣高雄地方檢察署檢察官
被      告  陳欽賢


上列被告因違反毒品危害防制條例案件，經檢察官聲請單獨宣告
沒收（111年度聲沒字第308號），本院裁定如下：
    主  文
扣案如附表所示之物均沒收銷燬。
    理  由
一、聲請意旨略以：被告陳欽賢前因違反毒品危害防制條例案件
    ，經檢察官為不起訴處分確定，而附表所示扣案毒品，經送
    驗結果為第二級毒品甲基安非他命，屬違禁物，爰依刑法第
    40條第2項及毒品危害防制條例第18條第1項前段規定，聲請
    單獨宣告沒收銷燬等語。　　　　
二、按違禁物或專科沒收之物得單獨宣告沒收；查獲之第一、二
    級毒品及專供製造或施用第一、二級毒品之器具，不問屬於
    犯罪行為人與否，均沒收銷燬之，刑法第40條第2項及毒品
    危害防制條例第18條第1項前段分別定有明文。　　
三、經查：被告前因施用第二級毒品等案件，經本院裁定送觀察
    、勒戒後，因無繼續施用毒品傾向，於民國110年8月31日執
    行完畢釋放，而被告另分別於109年8月18日、109年11月15
    日、109年11月17日、109年11月23日、109年11月25日、109
    年12月7日、110年1月14日、110年1月1日、109年12月19日
    、109年12月22日、110年1月31日、110年3月9日施用第二級
    毒品之犯行，為上開觀察勒戒之效力所及，經臺灣高雄地方
    檢察署檢察官以109年度毒偵字第1729號、第2258號、第230
    3號、第2344號、第2425號、第2533號、第2877號、第3374
    號、第3410號、第3447號、第3454號、110年度毒偵字第124
    號、第1086號、第1127號、第1128號、第1129號、第1786號
    、第1859號為不起訴處分確定，有該不起訴處分書在卷可佐
    。又本件扣案如附表所示之物，經檢驗結果均含第二級毒品
    甲基安非他命成分（詳如附表所示），足認確均係違禁物。
    另上述毒品包裝袋其上均殘留微量毒品難以析離且無析離實
    益，應與毒品整體同視，一併依毒品危害防制條例第18條第
    1項前段規定宣告沒收銷燬。至送驗耗損部分毒品既已滅失
    ，爰不另宣告沒收銷燬。是本件聲請核與法律規定相符，為
    有理由，應予准許。
據上論斷，應依刑事訴訟法第455條之36第2項，裁定如主文。　
中　　華　　民　　國　　111 　年　　10　　月　　27　　日
　　　　　　　　　刑事第四庭    法　官　陳川傑
以上正本證明與原本無異。
如不服本裁定，應於收受送達後5 日內向本院提出抗告狀。
中　　華　　民　　國　　111 　年　　10　　月　　27　　日
　　　　　　　　　　　　　　　　書記官　郭素蓉

附表：
編號 扣案物名稱 數量 鑑定書 備註 1、 甲基安非他命 （含包裝袋） 1包 （驗餘淨重0.460公克） 高雄市立凱旋醫院110年2月3日高市凱醫驗字第67027號濫用藥物成品檢驗鑑定書（110年度偵字第898號卷第63頁） 110年安保字第26號扣押物品清單（110年度偵字第898號卷第55頁） 2、 甲基安非他命 （含包裝袋）  1包 （驗後淨重0.331公克） 高雄市立凱旋醫院110年1月27日高市凱醫驗字第66945號濫用藥物成品檢驗鑑定書（110年度偵字第892號卷第61頁） 109年安保字第1185號扣押物品清單（110年度偵字第892號卷第51頁） 3、 甲基安非他命 （含包裝袋） 1包 （驗後淨重0.993公克） 高雄市立凱旋醫院110年1月27日高市凱醫驗字第66947號濫用藥物成品檢驗鑑定書（110年度毒偵字第124號卷第75頁） 109年安保字第1198號扣押物品清單（110年度毒偵字第124號卷第59頁） 4、 甲基安非他命 （含包裝袋） 1包 （驗後淨重0.830公克） 高雄市立凱旋醫院110年2月3日高市凱醫驗字第67026號濫用藥物成品檢驗鑑定書（110年度偵字第1390號卷第69頁） 110年安保字第25號扣押物品清單（110年度偵字第1390號卷第59頁） 5、 甲基安非他命 （含包裝袋） 1包 （驗後淨重2.273公克） 高雄市立凱旋醫院110年1月26日高市凱醫驗字第66869號濫用藥物成品檢驗鑑定書（109年度毒偵字第3374號卷第83頁） 109年安保字第1145號扣押物品清單（109年度毒偵字第3374號卷第69頁） 6、 甲基安非他命 （含包裝袋） 1包 （驗後淨重0.015公克） 高雄市立凱旋醫院110年1月26日高市凱醫驗字第66877號濫用藥物成品檢驗鑑定書（109年度毒偵字第3447號卷第79頁） 109年安保字第1166號扣押物品清單（109年度毒偵字第3447號卷第67頁） 7、 甲基安非他命 （含包裝袋） 1包 （驗後淨重0.382公克） 高雄市立凱旋醫院110年1月26日高市凱醫驗字第66859號濫用藥物成品檢驗鑑定書（109年度毒偵字第號3454卷第71頁） 109年安保字第1115號扣押物品清單（109年度毒偵字第3454號卷第57頁） 8、 甲基安非他命 （含包裝袋） 1包 （驗後淨重0.052公克） 高雄市立凱旋醫院109年9月17日高市凱醫驗字第65762號濫用藥物成品檢驗鑑定書（109年度毒偵字第1729號卷第76頁） 109年安保字第537號扣押物品清單（109年度毒偵字第1729號卷第53頁） 9、 甲基安非他命 （含包裝袋） 1包 （驗後淨重0.088公克） 高雄市立凱旋醫院109年9月17日高市凱醫驗字第65781號濫用藥物成品檢驗鑑定書（109年度毒偵字第2344號卷第78頁） 109年安保字第802號扣押物品清單（109年度毒偵字第2344號卷第55頁） 10、 甲基安非他命 （含包裝袋） 1包 （驗後淨重1.159公克） 高雄市立凱旋醫院110年1月26日高市凱醫驗字第66863號濫用藥物成品檢驗鑑定書（109年度毒偵字第3410號卷第83頁） 109年安保字第1128號扣押物品清單（109年度毒偵字第3410號卷第71頁）